---
title: "Laboratório 1, parte 4."
output:
    html_document:
    df_print: paged
theme: sandstone
---

```{r echo=FALSE, message=FALSE, warning=FALSE}
library(tidyverse)
source(here::here("code/lib.R"))
theme_set(theme_bw())
```

```{r }
atividade = read_projectdata()
```
# Descrição
Fazendo uso dos dados referentes aos tweets dos congressistas, resolvi dessa vez analisar a correlação entre o número de seguidores de um congressista com o seu engajamento total, bem como do número de pessoas que ele segue com o seu engajamento total.
Seguidores e engaj total. Segue com engaj total.

## Primeira correlação
```{r }
 congressistas_com_twitter = atividade %>% filter(twitter != "NA")

 congressistas_com_twitter[is.na(congressistas_com_twitter)] = 0
 
 congressistas_com_twitter %>%
  ggplot(aes(x = seguidores, y = engaj_total)) + 
  geom_point(colour = "darkgrey", size = 4)
 
 congressistas_com_twitter %>%
   summarize(correlacao_pearson = cor(seguidores, engaj_total, method="pearson"),
             correlacao_spearman = cor(seguidores, engaj_total, method="spearman"),
             correlacao_kendall = cor(seguidores, engaj_total, method="kendall"))
 
 congressistas_com_twitter %>%
  ggplot(aes(x = seguidores, y = engaj_total)) + 
  geom_point(colour = "darkgrey", size = 4) +
  scale_x_log10() +
  scale_y_log10()
  
```

### Conclusão da primeira correlação
Ao calcular a correlação por pearson obtivemos um valor baixo, mesmo após o tratamento dos dados (eliminação das tuplas nulas da tabela). Porém, ao calcular a correlação pelos outros coeficientes a correlação foi bem maior. Isso indica que não há uma correlação linear muito forte, mas existe correlação de outro tipo com uma magnitude bem maior.
Ao plotar o gráfico em uma escala de log10 obtivemos uma visualização que se assemelha muito a uma reta, o que indica correlação linear. As variáveis tem uma relação polinomial, o que foi determinante para o formato do gráfico após a aplicação do log10. Essa relação é forte, positiva e polinomial.

## Segunda correlação
```{r }
 congressistas_com_twitter %>%
  ggplot(aes(x = segue, y = engaj_total)) + 
  geom_point(colour = "darkgrey", size = 4)
 
 congressistas_com_twitter %>%
   summarize(correlacao_pearson = cor(segue, engaj_total, method="pearson"),
             correlacao_spearman = cor(segue, engaj_total, method="spearman"),
             correlacao_kendall = cor(segue, engaj_total, method="kendall"))
 
 congressistas_com_twitter %>%
  ggplot(aes(x = segue, y = engaj_total)) + 
  geom_point(colour = "darkgrey", size = 4) +
  scale_x_log10() +
  scale_y_log10()
```

### Conclusão da segunda correlação

O coficiente de spearman obteve o maior valor, indicando uma correlação não necessariamente linear, porém monótona. Dessa forma, o gráfico, após tratar as variáveis com a função log10, indica que sempre que uma variável cresce a outra também cresce. É uma relação positiva, de força média e monótona.